臺灣板橋地方法院刑事判決　　　　　　　 96年度訴字第354號
公　訴　人　臺灣板橋地方法院檢察署檢察官
被　　　告　甲○○
　　　　　　　　　　　號
　　　　　　　　　　（現在臺灣臺北監獄臺北分監執行中）
上列被告因違反毒品危害防制條例案件，經檢察官提起公訴（95
年度毒偵字第8208號），本院依簡式審判程序審理後，判決如下
：
    主    文
甲○○施用第一級毒品，累犯，處有期徒刑拾月，減為有期徒刑
伍月，如易科罰金，以新臺幣壹仟元折算壹日。扣案第一級毒品
海洛因淨重零點壹壹公克，沒收銷燬之；包裹上開第一級毒品海
洛因之包裝袋壹個及注射針筒壹支，均沒收之。
    事    實
一、甲○○前因施用毒品案件，經本院以91年度毒聲字第3575號
    裁定令入戒治處所施以強制戒治，於民國92年10月28日執行
    戒治完畢釋放出臺灣臺北戒治所。另因施用第一級、第二級
    毒品案件，經本院以89年度訴字第2167號判決分別判處有期
    徒刑8 月、6 月確定；又因贓物案件，經本院以91年度簡字
    第276 號判決判處有期徒刑3 月確定，上開三罪經本院以91
    年度聲字第2318號裁定應執行有期徒刑1 年2 月確定（甲案
    ）。復因違反毒品危害防制條例案件，經臺灣高等法院以92
    年度上訴字第858 號判決判處有期徒刑10月確定；再因竊盜
    案件，經臺灣高等法院以92年度上易字第270 號判決判處有
    期徒刑10月確定；繼之又因偽造文書案件，經本院以92年度
    簡字第394 號判決判處有期徒刑4 月確定，上開三罪另經本
    院以92年度聲字第2110號裁定定應執行有期徒刑1 年10月確
    定（乙案），經接續執行甲案、乙案徒刑，而於95年3 月10
    日縮短刑期假釋出監，所餘刑期交付保護管束，並於95年8
    月9 日因期滿假釋未經撤銷，其未執行之刑，以已執行完畢
    論。
二、詎甲○○仍不知悔改，於上開強制戒治執行完畢釋放後5 年
    內，另基於併同施用第一級、第二級毒品之犯意，於95年12
    月2 日上午7 、8 時許，在其臺北縣板橋市○○路○ 段416
    巷1 弄24之4 號住處內，將第一級毒品海洛因（下簡稱海洛
    因）及第二級毒品甲基安非他命（起訴書誤載為安非他命，
    下簡稱甲基安非他命）一起放置在其所有之針筒內，以注射
    之方式，同時施用海洛因、甲基安非他命1 次，嗣於95年12
    月3 日凌晨0 時30分許，在臺北縣板橋市○○路與智樂街口
    為警查獲，並扣得其所有之海洛因（淨重0.11公克）1 包及
    前開注射針筒1 支。
三、案經臺北縣政府警察局海山分局報請臺灣板橋地方法院檢察
    署檢察官偵查後提起公訴。
    理    由
一、本案被告甲○○所犯均係死刑、無期徒刑、最輕本刑為3 年
    以上有期徒刑以外之罪，其於準備程序中就被訴事實皆為有
    罪之陳述，經本院告知簡式審判程序之旨，並聽取公訴人、
    被告之意見後，經合議庭裁定進行簡式審判程序審理，合先
    敘明。
二、上揭犯罪事實，業據被告甲○○於本院審理時坦承不諱，並
    有注射針筒1 支扣案可稽，而其於95年12月3 日為警查獲經
    採集尿液送台灣檢驗科技股份有限公司囑託鑑定結果，確呈
    鴉片類、安非他命類陽性反應，且甲基安非他命之濃度反應
    遠高於安非他命，有該公司95年12月19日濫用藥物尿液檢驗
    報告1 份在卷可稽，而查獲當日扣案之白粉1 包經法務部調
    查局以化學呈色法、氣相層析質譜儀分析法鑑驗，含海洛因
    成分，淨重0.11公克，亦有該局95年12月23日調科壹字第09
    523050670 號鑑定書1 件在卷，均足以佐證被告自白與事實
    相符，堪以採信。又人體施用甲基安非他命後，其主要代謝
    物中，未改變型態之甲基安非他命占施用劑量達百分之43，
    安非他命則約為百分之5 ；人體若係施用安非他命後，主要
    代謝物中則有未改變型態之安非他命，但無甲基安非他命，
    此經法務部調查局以93年5 月4 日調科壹字第09362413980
    號函釋明在案，而為本院辦理施用毒品案件職務上所已知，
    足見人體若施用安非他命，其尿液代謝物不可能出現甲基安
    非他命，惟人體若施用甲基安非他命，其尿液代謝物除主要
    有甲基安非他命外，亦可能有少量之安非他命，是本案被告
    為警查獲採集之尿液除呈現少量之安非他命陽性反應外，主
    要係呈現甲基安非他命之陽性反應，依上開函示，被告自不
    可能係施用安非他命，而應係施用甲基安非他命，故公訴意
    旨認被告係施用安非他命，尚有誤會，附此敘明。再被告前
    因施用毒品案件，經本院以91年度毒聲字第3575號裁定令入
    戒治處所施以強制戒治，於92年10月28日執行戒治完畢釋放
    出臺灣臺北戒治所，有臺灣高等法院被告前案紀錄表1 份附
    卷可稽，足徵被告經強制戒治執行完畢釋放後，5 年以內再
    犯施用第一級、第二級毒品之事證明確，被告犯行洵堪認定
    。
三、核被告甲○○所為，係犯毒品危害防制條例第10條第1 項、
    第2 項之施用第一級、第二級毒品罪。被告為施用海洛因、
    甲基安非他命而持有海洛因、甲基安非他命之行為，係其施
    用毒品犯行之當然結果，均不另論罪。又被告前因施用第一
    級、第二級毒品案件，經本院以89年度訴字第2167號判決分
    別判處有期徒刑8 月、6 月確定；又因贓物案件，經本院以
    91年度簡字第276 號判決判處有期徒刑3 月確定，上開三罪
    經本院以91年度聲字第2318號裁定應執行有期徒刑1 年2 月
    確定（甲案）。復因違反毒品危害防制條例案件，經臺灣高
    等法院以92年度上訴字第858 號判決判處有期徒刑10月確定
    ；再因竊盜案件，經臺灣高等法院以92年度上易字第270 號
    判決判處有期徒刑10月確定；繼之又因偽造文書案件，經本
    院以92年度簡字第394 號判決判處有期徒刑4 月確定，上開
    三罪另經本院以92年度聲字第2110號裁定定應執行有期徒刑
    1 年10月確定（乙案），經接續執行甲案、乙案徒刑，而於
    95年3 月10日縮短刑期假釋出監，所餘刑期交付保護管束，
    並於95年8 月9 日因期滿假釋未經撤銷，其未執行之刑，以
    已執行完畢論，有前開臺灣高等法院被告前案紀錄表在卷足
    徵，其於有期徒刑執行完畢5 年內故意犯本案有期徒刑以上
    之二罪，依刑法第47條第1 項規定皆成立累犯，均應加重其
    刑。再被告係於95年12月2 日以同一注射行為違犯上開施用
    第一級毒品、第二級毒品罪名，業據被告於本院審理時供明
    無訛，經遍查全卷，亦無足證被告所述與事實不符之積極證
    據，依罪疑惟輕原則，自應作有利於被告之認定，故被告所
    為係屬想像競合犯，應從一重之施用第一級毒品罪處斷，公
    訴意旨未參酌上情而認應予分論併罰，尚有未合，附此敘明
    。爰審酌被告前已有因施用毒品經法院判處刑罰之前科紀錄
    ，竟仍不思尋求正當之身心發展，再次併同施用足以導致精
    神障礙、性格異常，甚至造成生命危險之毒品，戕害一己之
    身心健康，對社會治安可能之危害程度非微，惟其於犯後尚
    知坦認犯行等一切情狀，量處如主文所示之宣告刑，且因本
    案之犯罪時間在96 年4月24日以前，應依中華民國96年罪犯
    減刑條例規定減其刑期二分之一，及諭知如易科罰金之折算
    標準，以示懲儆。至扣案之海洛因淨重0.11公克係查獲之第
    一級毒品，應依毒品危害防制條例第18條第1 項前段規定，
    諭知沒收銷燬之；扣案包裹上開海洛因之包裝袋1 個，係用
    於包裹毒品，防止其裸露、潮濕，便於攜帶施用，與注射針
    筒1 支，均係被告所有供其施用毒品所用之物，業據被告供
    明無誤，皆併依刑法第38條第1 項第2 款規定，宣告沒收之
    。
四、至被告甲○○於本院訊問時，雖主張當時有毒癮，到96年7
    月4 日被抓的時候，都有一直在施用，請求併案審理云云，
    惟查，被告前於本院95年度訴字第3716號案件開庭審理時，
    從未敘及其於95年8 、9 月之後有何施用毒品成癮之情形，
    甚且於本院96年1 月22日審理時，尚陳明其已經戒掉，請從
    輕量刑之旨，而經本院判決分別論以二次施用第一級毒品之
    罪行確定在案，有本院前開判決書及簡式審判筆錄在卷可稽
    ，已難認被告於該案後有持續不間斷地施用毒品之情。又本
    案被告雖之後於96年1 月9 日、96年5 月2 日再為警查獲其
    施用毒品犯嫌，有各該起訴書在卷可參，惟其於96年5 月2
    日為警查獲時，業於警詢中表明：我於96年1 月9 日前案後
    ，於昨日即5 月2 日下午6 時許，在現在租屋處施用海洛因
    及安非他命等語（見本院96年度他字第113 號卷第9 頁），
    復於本院調查時，供稱：95年12月3 日被警查獲時有採尿，
    我是將海洛因及安非他命摻在一起用，以注射針筒注射方式
    施用的，只有施打一次等語在案（見本院96年度他字第113
    號卷第39頁），亦均未見被告於各次為警查獲前後，確有需
    每日施用毒品而成癮之情形，足見被告事後所辯，純係欲藉
    此脫免刑責之語，並無可採。再被告本案所為，與其前、後
    案犯行時間上相隔分別為二月餘、一月餘，均尚可明確予以
    區別，被告復皆經警查獲移送檢察署訊問後始予飭回，故就
    他案亦無堪認有應併入本案審理之情，本院自應僅就起訴書
    所載之犯罪事實予以審理判決，末此敘明。
據上論斷，應依刑事訴訟法第273 條之1 第1 項、第299 條第1
項前段，毒品危害防制條例第10條第1 項、第2 項、第18條第1
項前段，刑法第11條前段、第47條第1 項、第55條、第38條第1
項第2 款，判決如主文。
本案經檢察官王家春到庭執行職務。
中　　華　　民　　國　　96　　年　　8 　　月　　14　　日
                  刑事第二庭　審判長法　官　李 麗 玲
                                    法　官　黎 錦 福
                                    法　官  張 兆 光
上列正本證明與原本無異。
如不服本判決，應於判決送達後10日內敘明上訴理由，向本院提
出上訴狀 (應附繕本)，上訴於臺灣高等法院。
                                    書記官  曹 秋 冬
中　　華　　民　　國　　96　　年　　8 　　月　　14　　日
附錄本案論罪科刑法條：
毒品危害防制條例第10條
施用第一級毒品者，處6 月以上5 年以下有期徒刑。
施用第二級毒品者，處3 年以下有期徒刑。
